臺灣新竹地方法院刑事判決
上　訴　人　臺灣新竹地方法院檢察署檢察官
被　　　告　丙○○
上列上訴人因被告竊盜案件，不服本院竹北簡易庭於中華民國94
年12月7日所為之94年度竹北簡字第322號第一審簡易判決（聲請
案號：94年度速偵字第1768號，提起上訴後，聲請人並移送併案
審理（95年度速偵字第420號、95年度偵字第1422號、95年度偵
字第3497、3498號），本院管轄第二審之合議庭認不得以簡易程
序處刑，改依通常訴訟程序審理，並自為第一審判決如下：
    主  文
原判決撤銷。
丙○○連續竊盜，處有期徒刑壹年柒月。
扣案之鑰匙貳支、銅線壹支，均沒收之。
    事  實
一、丙○○出於意圖為自己不法所有目的的連續犯罪意思，自民
    國94年11月2日起（前案本院94年度竹北簡第282號送達當事
    人後）至95年1月9日止，分別於附表一所示之時間、地點，
    以附表一所示之方式，竊取如附表一所示之物，嗣分別於附
    表二所示之查獲時間、地點為警查獲。
二、案經新竹縣警察局竹北分局報請臺灣新竹地方法院檢察署檢
    察官聲請簡易判決處刑及新竹縣警察局移送、新竹縣警察局
    竹北分局報請臺灣新竹地方法院檢察署檢察官移送併案審理
    。
    理  由
壹、認定犯罪事實所根據的證據及理由：
一、程序部分：
    依據最高法院93年度臺上字第3533號判決要旨：「刑事訴訟
    法第159條第1項雖規定，被告以外之人於審判外之言詞或書
    面陳述，除法律有規定外，不得作為證據。惟同法第159 條
    之5第2項已規定，當事人、代理人或辯護人於法院調查證據
    時，知有第159條第1項不得為證據之情形，而未於言詞辯論
    終結前聲明異議者，視為有前項之同意（指同條第1項之同
    意作為證據）。此乃第159條第1項所容許，得作為證據之例
    外規定之一。」，是本件被告、檢察官於言詞辯論終結前，
    均未就所調查之證據主張有刑事訴訟法第159條第1項不得為
    證據之情形（本院歷次審判程序筆錄），是參照上開最高法
    院判決要旨，本案經調查之證據均有證據能力，合先敘明。
二、實體部分：
  (一)關於94年度速偵字第1768號偵查卷
　  (1)被告丙○○在警詢時、偵查中及本院準備程序、審理時之
      自白。
　  (2)被害人乙○○、曾仁德之指述。
    (3)證人楊仕龍之證述。
　  (4)搜索扣押筆錄及扣押物品清單1份、蒐證照片5張、贓物領
      具及贓物認領保管單各1張。
　  (5)扣案之自備鑰匙1支。
  (二)關於95年度偵字第1422號偵查卷：
  　(1)被告丙○○之自白。
  　(2)被害人陳煥璋與唐輝明在警詢時之指述。
  (三)關於95年度速偵字第420號偵查卷：
    (1)被告丙○○自白本件犯罪事實。
    (2)告訴人辛○○於警詢時所為之指述。
    (3)新竹縣警察局保安隊扣押筆錄、扣押物品目錄表、扣押物
      品收據、贓證物認領保管單、贓證物照片。
    (4)扣案之自備鑰匙1支、銅線1支。
  (四)關於95年度偵字第3497、3498、3552號偵查卷：
    (1)被告丙○○自白犯罪情節。
  　(2)被害人甲○○、癸○○、壬○○指述失竊機車情節。
　  (3)證人即月光琉璃工地保全員楊明杰證述被告丙○○將車
　　　號ZZX－936號輕型機車棄置在工地等情節。
　  (4)被害人甲○○、癸○○、壬○○贓物領具。
  　(5)車輛竊盜資料個別查詢報表（車號UNL－629號、ZZX －
　　　936號、RLK－972號機車）。
  (五)綜上，上開補強證據確足資擔保被告丙○○任意性自白之真
    實，而使本院形成被告有竊盜犯行之確信。
貳、撤銷改判的理由：
  (一)查被告行為後，刑法業於94年2月2日修正公布，95年7月1日
    起施行，其中第56條關於連續犯之規定已刪除，並修正第2
    條、第28條、第33條、第38條、第41條、第42條、第55條及
    第74條等規定。按行為後法律有變更者，適用行為時之法律
    ，但行為後之法律有利於行為人者，適用最有利於行為人之
    法律，修正後刑法第2條第1項定有明文。此條規定係規範行
    為後法律變更所生新舊法律比較適用之準據法，本身尚無新
    舊法比較之問題，於新法施行後，應一律適用新法第2條第1
    項之規定，為「從舊從輕」之比較，先予敘明。再按本次法
    律變更，比較時應就罪刑有關之共犯、未遂犯、想像競合犯
    、牽連犯、連續犯、結合犯，以及累犯加重、自首減輕暨其
    他法定加減原因（如身分加減）與加減例等一切情形，綜其
    全部罪刑之結果而為比較（最高法院95年5月23日95年度第8
    次刑庭會議決議參照）。經查，(1)刑法第56條連續犯之規定
    業經刪除，於新法施行後，被告丙○○之數竊盜犯行，本應
    予分論併罰。此條刪除雖非犯罪構成要件之變更，然顯已影
    響行為人刑罰之法律效果，自屬法律有變更，依新法第2條
    第1項規定，比較新、舊法結果，仍應適用較有利於被告丙○○之舊法論以連續犯。又從刑附屬於主刑，除法律有特別
    規定者外，依主刑所適用之法律，沒收乃從刑種類之一，本
    案之主刑既適用修正前刑法之相關規定，則沒收自亦應適用
    修正前刑法有關沒收之規定。
  (二)核被告丙○○所為，係犯刑法第320條第1項之竊盜罪。其先
    後多次竊盜犯行，時間緊接，所犯係構成要件相同之罪名，
    顯係基於概括犯意為之，依修正前同法第56條連續犯之規定
    ，以一罪論，並加重其刑。
  (三)公訴人於本件雖僅就被告如附表一編號3、4所示之犯行具體
    聲請簡易判決處刑，惟檢察官就犯罪事實一部起訴者，效力
    及於全部，本件被告所犯如附表一（除編號3、4外）之犯罪
    事實，與已起訴之部分有連續犯裁判上一罪關係，本院自應
    併予審判，附此敘明。
  (四)又檢察官聲請以簡易判決處刑之案件，經法院認檢察官之請
    求顯有不當或顯失公平者，應適用通常程序審判之，刑事訴
    訟法第452條、第451條之1第4項但書第4款定有明文。又管
    轄第二審之地方法院合議庭受理簡易判決上訴案件，應依通
    常程序審理；其認案件有刑事訴訟法第452條之情形者，應
    撤銷原判決，逕依通常程序為第一審判決（法院辦理刑事訴
    訟簡易程序案件應行注意事項第14條參照）。原審以被告罪
    證明確，據以論罪科刑，固非無見，惟(1)關於如附表一（除
    編號3、4外）所示犯行部分（即二審移送併案審理部分），
    雖未據檢察官聲請簡易判決處刑，然此部分與檢察官聲請之
    如附表一編號3、4所示竊盜犯行部分，具有連續犯之裁判上
    一罪關係，業如前述，故此部分自仍為本件聲請效力範圍所
    及，本院自應併予審究，原審未及併予審理，上訴人據此上
    訴，為有理由，應由本院予以撤銷改判，並自為第一審判決
    。至被告行為後刑法業於95年7月1日起修正生效施行，原審
    雖未及比較新舊法，然上訴本院後，經比較新舊法，仍應適
    用行為時法（即舊法），則原判決適用行為時之舊法即無不
    當，自不構成本院撤銷之事由，附此敘明。爰審酌被告正值
    壯年，不知以正當途徑獲取財物，所獲取財物之價值，於前
    案判決後入監執行前仍不改惡習，惟犯後坦承犯行，態度尚
    稱良好等一切情狀，量處如主文所示之刑。另本件就沒收部
    分之規定應適用修正前刑法第38條第1項第2款之規定，如前
    所述，是本件扣案之鑰匙2支、銅線1組，為被告所有供竊盜
    犯罪所用之物，應依修正前刑法第38條第1項第2款規定宣告
    沒收。
、退併案審理部分：
  (一)移送併案審理（95年度偵字第1422、6598號）附表三之犯罪
    事實部分：按刑事訴訟法第302條第1款規定，案件曾經判決
    確定者，應為免訴之判決，係以同一案件已經法院為實體上
    之確定判決，該被告應否受刑事制裁，即因前次判決而確定
    ，不能更為其他有罪或無罪之實體上裁判。此項原則，關於
    實質上一罪或裁判上一罪，其一部事實已經判決確定者，對
    於構成一罪之其他部分，固亦均應適用；但此種情形，係因
    審判不可分之關係，在審理事實之法院就全部犯罪事實，依
    刑事訴訟法第267條規定，本應予以審判，故其確定判決之
    既判力自應及於全部之犯罪事實。再按判決應宣示之，但不
    經言詞辯論之判決，不在此限，刑事訴訟法第224條第1項定
    有明文。又裁判製作裁判書者，除有特別規定外，應以正本
    送達於當事人、代理人、辯護人及其他受裁判之人，同法第
    227條第1項亦有明定。是裁判如經宣示者，於宣示時對外發
    生效力；如未經宣示、公告時，則於該裁判送達於當事人、
    代理人、辯護人或其他受裁判之人時，始對外發生裁判之效
    力。而經宣示之判決，於最後審理事實法院宣示判決後始行
    發生之事實，既非該法院所得審判，即為該案判決之既判力
    所不及，其既判力對於時間效力之範圍，應以最後審理事實
    法院之宣示判決日為判斷之標準，因而得上訴於高等法院之
    第一審刑事判決經宣示者，如未據上訴，其既判力之時點，
    固應至宣判之日；惟若第一審之確定判決，因未經言詞辯論
    ，而未宣示及對外公告，即應以其正本最先送達於當事人之
    時，對外發生效力，而以之為該確定判決既判力範圍之時點
    。（最高法院95年臺非字第99號裁定意旨可資參照）。查被
    告丙○○前於94年9月20日之竊盜犯行，業經本院於94年1 0
    月27日以94年度竹北簡字第282號判處有期徒刑2月，並於94
    年11月2日分別送達於被告丙○○及檢察官，94年11月12日
    確定在案，經本院調取該案卷宗，有送達證書、刑事簡易判
    決書及臺灣高等法院被告全國前案紀錄表在卷可稽。
    本件移送併案審理被告自94年8月19日起至94年11月1日止，
    連續多次竊盜之犯罪事實如附表三，其犯罪時間與上開確定
    判決之犯罪時間密接，且犯罪構成要件相同，顯係基於概括
    犯意所為，是本案被告被訴之犯罪事實與前開確定判決所認
    定之犯罪事實應有連續犯之裁判上一罪關係，而為該確定判
    決既判力效力所及，茲檢察官就該部分移送併案審理，揆諸
    首揭規定，本院不得併予審理，自應退由檢察官另行依法處
    理，併此敘明。
  (二)另移送併案審理（95年度偵字第3552號）附表四之犯罪事實
    部分：本件被告丙○○前於94年9月20日之竊盜犯行，經本
    院判處有期徒刑2月確定在案，業如前述，而附表四之犯罪
    時間係95年5月16日，與本件附表一編號7認定被告之犯罪時
    間95年1月9日已逾四月，況該期間內，被告於95年2月10 日
    入監執行，95年4月9日執行完畢，此有臺灣高等法院被告全
    國前案紀錄表及在監在押全國紀錄表附卷足憑，雖附表四之
    犯罪構成要件與附表一相同，惟與附表一所認定之犯罪事實
    尚難認係基於概括犯意所為，而具有連續犯之裁判上一罪關
    係，檢察官就該部分為移送併案審理，本院亦不得併予審理
    ，即應退由檢察官另行依法偵查詳為處理，亦附此說明。
據上論斷，應依刑事訴訟法第452條、第455條之1第1項、第3項
、第369條第2項、第1項前段、第364條、第299條第1項前段，刑
法第2條第1項，修正前刑法第56條、第320條第1項、修正前第38
條第1項第2款，刑法施行法第1條之1第1項，判決如主文。
本案經檢察官魏廷勳到庭執行職務。
中　　華　　民　　國　　96　　年　　7 　　月　　6 　　日
                  刑事第四庭審判長法  官  林秋宜
                                  法  官  馮俊郎
                                  法  官  劉兆菊
以上正本證明與原本無異。
如不服本判決，應於收受本判決後十日內向本院提出上訴書狀，
其未敘述上訴理由者，並得於提起上訴後十日內，向本院補提理
由書狀（均須按他造當事人之人數附繕本）「切勿逕送上級法院
」。
中　　華　　民　　國　　96　　年　　7 　　月　　6 　　日
                                  書記官  柯雅菱
附錄本案論罪科刑法條：
刑法第320 條第1項
意圖為自己或第三人不法之所有，而竊取他人之動產者，為竊盜
罪，處5 年以下有期徒刑、拘役或500 元以下罰金。
  附表一：
┌───┬────┬─────┬────────────┬────────┐
│編  號│時    間│地      點│  行竊方法、被害人暨    │所  犯   法   條│
│      │        │          │  竊得財物              │                │
├───┼────┼─────┼────────────┼────────┤
│1     │94年11月│新竹縣竹北│徒手竊取慶益工程股份有限│刑法第320條第1項│
│      │中旬晚上│市○○○路│公司工地主任陳煥璋所管領│【臺灣新竹地方法│
│      │8時許   │東一段與莊│、該公司所有之電纜線3綑 │院檢察署95年度偵│
│      │        │敬六街（俠│（價值約新臺幣6,000元） │字第1422號】移送│
│      │        │隱工地地下│                        │併案審理        │
│      │        │室）      │                        │                │
├───┼────┼─────┼────────────┼────────┤
│2     │94年11月│新竹縣竹北│徒手竊取源昌水電工程公司│刑法第320條第1項│
│      │15日上午│市○○○街│領班唐輝明所管領、該公司│【臺灣新竹地方法│
│      │9時許   │（賽納河畔│所有之水電工具車牙機1台 │院檢察署95年度偵│
│      │        │工地地下室│（價值約新臺幣4萬5,000元│字第1422號】移送│
│      │        │）        │）                      │併案審理        │
├───┼────┼─────┼────────────┼────────┤
│3     │94年11月│新竹縣新豐│以自備鑰匙1支竊取乙○○ │刑法第320條第1項│
│      │20日上午│鄉○○路56│所有之車牌號碼TZS－470號│                │
│      │5時許   │4巷1之1號 │輕型機車1部，得手後供己 │                │
│      │        │對面樹下  │代步使用                │                │
├───┼────┼─────┼────────────┼────────┤
│4     │94年11月│新竹縣竹北│徒手竊取慶益工程公司監工│刑法第320條第1項│
│      │20日上午│市縣○○路│曾仁德所有之電纜線1批（ │                │
│      │6時30分 │爵士悅工地│價值約新臺幣700元）     │                │
│      │許      │地下室內  │                        │                │
├───┼────┼─────┼────────────┼────────┤
│5     │94年12月│新竹市東區│以自備鑰匙1支竊取甲○○ │刑法第320條第1項│
│      │2日中午1│光復路2段5│所管理使用、其妻巫佳錆所│【臺灣新竹地方法│
│      │2時許   │11號前    │有之車牌號碼UNL－629號輕│院檢察署95年度偵│
│      │        │          │型機車1部，得手後供己代 │字第3497、3498、│
│      │        │          │步使用                  │3552號】移送併案│
│      │        │          │                        │審理（第3498號）│
├───┼────┼─────┼────────────┼────────┤
│6     │94年12月│新竹縣新豐│該部機車發動電門鑰匙孔的│刑法第320條第1項│
│      │14日下午│鄉○○路新│電線拔掉後，直接以腳踩的│【臺灣新竹地方法│
│      │3時許   │豐火車站旁│方式發動該部輕機車，竊取│院檢察署95年度偵│
│      │        │          │癸○○所管理使用、沈明政│字第3497、3498、│
│      │        │          │所有之車牌號碼ZZX－936號│3552號】移送併案│
│      │        │          │輕型機車，得手後供己代步│審理（第3497號）│
│      │        │          │使用                    │                │
├───┼────┼─────┼────────────┼────────┤
│7     │95年1月9│新竹縣湖口│以自備鑰匙1支及銅線1支竊│刑法第320條第1項│
│      │日下午4 │鄉鳳凰村仁│取辛○○所管理使用、其母│【臺灣新竹地方法│
│      │時許    │樂路122之1│王滿足所有之車牌號碼HMI │院檢察署95年度速│
│      │        │號前      │－052號重型機車1部，得手│偵字第420號】移 │
│      │        │          │後供己代步使用（價值約新│送併案審理      │
│      │        │          │臺幣1萬元）             │                │
└───┴────┴─────┴────────────┴────────┘
  附表二：
┌────────┬────────┬──────────────────┐
│附表一編號之犯行│  查獲之時間    │     查獲之地點、扣案物品           │
├────────┼────────┼──────────────────┤
│1、2            │94年11月22日下午│新竹縣警察局竹北分局（經警通知到案說│
│                │5時20分許       │明，並自白本案犯行）                │
├────────┼────────┼──────────────────┤
│3、4            │94年11月20日上午│在新竹縣竹北市縣○○路爵士悅工地地下│
│                │8時許           │室，竊取曾仁德所看管之電纜線1批得時 │
│                │                │後，旋遭該工地之保全人員楊仕龍發覺，│
│                │                │而報警查獲，始知上情，並扣得失竊機車│
│                │                │1部（已由乙○○領回）、水電工程電線1│
│                │                │批（已由曾仁德領回），及鑰匙1支。   │
├────────┼────────┼──────────────────┤
│5               │95年4月28日下午3│新竹縣警察局竹北分局（經警通知到案說│
│                │時15分許        │明，並自白本案犯行），並扣得失竊機車│
│                │                │1部（已由甲○○領回）               │
├────────┼────────┼──────────────────┤
│6               │95年4月28日晚上6│新竹縣警察局竹北分局（經警通知到案說│
│                │時50分許        │明，並自白本案犯行），並扣得失竊機車│
│                │                │1部（已由癸○○領回）               │
├────────┼────────┼──────────────────┤
│7               │95年2月8日晚上11│在新竹縣竹北市○○路75號前當場查獲，│
│                │時30分許        │並扣得失竊機車1部（已由辛○○領回） │
│                │                │，及鑰匙、銅線開啟器各1支           │
└────────┴────────┴──────────────────┘
  附表三 （移送併案審理；為前案既判力效力所及，本院不得
           併予審理，應退由檢察官另行依法處理。）
┌───┬────┬─────┬────────────┬────────┐
│編  號│時    間│地      點│  行竊方法、被害人暨    │所  犯   法   條│
│      │        │          │  竊得財物              │                │
├───┼────┼─────┼────────────┼────────┤
│1     │94年8月1│新竹縣竹北│徒手竊取丁○○所有之電腦│刑法第320條第1項│
│      │9日某時 │市○○○路│主機1台（價值約新臺幣2萬│【臺灣新竹地方法│
│      │許      │與福興東路│元）                    │院檢察署95年度偵│
│      │        │1段體育場 │                        │字第1422號】移送│
│      │        │旁貨櫃屋  │                        │併案審理        │
├───┼────┼─────┼────────────┼────────┤
│2     │94年9月 │新竹縣竹北│徒手竊取巨寶建設股份有限│刑法第320條第1項│
│      │初下午5 │市○○○路│公司工地主任莊政文所管領│【臺灣新竹地方法│
│      │時許    │與莊敬三路│、該公司模板廠商所有之電│院檢察署95年度偵│
│      │        │旁組合屋內│路錘1台（價值約新臺幣8,0│字第1422號】移送│
│      │        │          │00元）                  │併案審理        │
├───┼────┼─────┼────────────┼────────┤
│3     │94年9月 │新竹縣竹北│徒手竊取登聰號營造股份有│刑法第320條第1項│
│      │中旬下午│市○○○路│限公司技師黃志加所管領、│【臺灣新竹地方法│
│      │2時許   │1段與自強 │該公司所有之大型吹風機1 │院檢察署95年度偵│
│      │        │三路旁組合│台（價值約新臺幣2萬元） │字第1422號】移送│
│      │        │屋內      │                        │併案審理        │
├───┼────┼─────┼────────────┼────────┤
│4     │94年9月 │新竹縣竹北│持客觀上足為兇器之乙炔工│刑法第321條第2項│
│      │中旬晚上│市○○○路│具，破壞鎖頭後觸動警鈴逃│【臺灣新竹地方法│
│      │8時許   │1段170號前│跑，工地福利社員工庚○○│院檢察署95年度偵│
│      │        │貨櫃屋    │所管領之財物無損失，未遂│字第1422號】移送│
│      │        │          │                        │併案審理        │
├───┼────┼─────┼────────────┼────────┤
│5     │94年10月│新竹縣竹北│見戊○○所有之車牌號碼  │刑法第320條第1項│
│      │1日下午1│市泰和里泰│WUX－770號輕型機車鑰匙插│【臺灣新竹地方法│
│      │時許    │和路84號前│在車上，乘附近無人看管之│院檢察署94年度偵│
│      │        │          │際，徒手竊取之，得手後供│字第6598號】移送│
│      │        │          │己代步使用（價值約1萬元 │併案審理        │
│      │        │          │）                      │                │
├───┼────┼─────┼────────────┼────────┤
│6     │94年10月│新竹縣竹北│徒手竊取己○○所管領之釘│刑法第320條第1項│
│      │中旬上午│市○○○路│槍17支、電鑽2支、彫刻機1│【臺灣新竹地方法│
│      │8時許   │與莊敬五街│台（價值約新臺幣4、5萬元│院檢察署95年度偵│
│      │        │（鼎藏光明│）                      │字第1422號】移送│
│      │        │工地地下室│                        │併案審理        │
│      │        │）        │                        │                │
├───┼────┼─────┼────────────┼────────┤
│7     │94年10月│新竹縣新豐│徒手竊取烽鼎工程股份有限│刑法第320條第1項│
│      │底下午3 │鄉明新科技│公司工地經理魏寬榮所管領│【臺灣新竹地方法│
│      │、4時許 │大學新建校│、該公司所有之5.5MM二心 │院檢察署95年度偵│
│      │        │舍旁貨櫃屋│電纜線10綑（價值約新臺幣│字第1422號】移送│
│      │        │內        │2萬5,000元）            │併案審理        │
├───┼────┼─────┼────────────┼────────┤
│8     │94年10月│新竹縣新豐│徒手竊取烽鼎工程股份有限│刑法第320條第1項│
│      │底下午1 │鄉明新科技│公司工地經理魏寬榮所管領│【臺灣新竹地方法│
│      │時許    │大學新建校│、該公司所有之5.5MM二心 │院檢察署95年度偵│
│      │        │舍旁貨櫃屋│電纜線17綑（價值約新臺幣│字第1422號】移送│
│      │        │內        │4萬2,500元）            │併案審理        │
├───┼────┼─────┼────────────┼────────┤
│9     │94年11月│新竹縣新豐│徒手竊取烽鼎工程股份有限│刑法第320條第1項│
│      │1日晚上7│鄉明新科技│公司工地經理魏寬榮所管領│【臺灣新竹地方法│
│      │時許    │大學新建校│、該公司所有之5.5MM四心 │院檢察署95年度偵│
│      │        │舍旁貨櫃屋│電纜線12綑（價值約新臺幣│字第1422號】移送│
│      │        │內        │5萬4,000元）            │併案審理        │
└───┴────┴─────┴────────────┴────────┘
  附表四（移送併案審理；不具連續犯之裁判上一罪之關係，本院
          不得併予審理，應退由檢察官另行依法處理。）
┌───┬────┬─────┬────────────┬────────┐
│編  號│時    間│地      點│  行竊方法、被害人暨    │所  犯   法   條│
│      │        │          │  竊得財物              │                │
├───┼────┼─────┼────────────┼────────┤
│1     │95年5月1│新竹縣新埔│徒手竊取壬○○所管理使用│刑法第320條第1項│
│      │6日晚上8│鎮○○路3 │、其夫羅永霖所有之車牌號│【臺灣新竹地方法│
│      │時許    │段392號前 │碼RLK－972號輕型機車1部 │院檢察署95年度偵│
│      │        │          │，得手後供己代步使用（價│字第3497、3498、│
│      │        │          │值約新臺幣2,000元）     │3552號】移送併案│
│      │        │          │                        │審理（第3552號）│
└───┴────┴─────┴────────────┴────────┘
┌────────┬────────┬──────────────────┐
│附表四之犯行    │  查獲之時間    │     查獲之地點、扣案物品           │
├────────┼────────┼──────────────────┤
│                │95年6月17日晚上9│在新竹縣芎林鄉○○村○○街210號前當 │
│                │時30分許        │場查獲，並扣得失竊機車1部（已由黃桂 │
│                │                │妹領回）                            │
└────────┴────────┴──────────────────┘
